【裁判字號】    92,交訴,68
【裁判日期】    921128
【裁判案由】    業務過失致死
【裁判全文】
臺灣高雄地方法院刑事判決                          九十二年度交訴字第六八號
    公  訴  人  臺灣高雄地方法院檢察署檢察官
    被      告  戊○○
右列被告因業務過失致死案件，經檢察官提起公訴（九十一年度偵字第二三七七八號
），本院判決如左：
    主  文
戊○○從事業務之人，因業務上之過失致人於死，處有期徒刑陸月，如易科罰金，以
佰元折算壹日。緩刑貳年。
    事  實
一、戊○○係聯結車司機，為從事駕駛業務之人，於民國九十一年十月二十四日上午
    十時五十分許，駕駛車號五Ｋ—三０五號之曳引車（板台為七Ｖ—四七號），沿
    高雄市○○區○○路由北往南行駛，行經該路與澄清路口，欲右轉澄清路時，本
    應注意汽車行駛時，駕駛人應注意兩車併行之間隔，並隨時採取必要之安全措施
    ，而依當時天候晴、日間自然光，且依其智識、能力，又無不能注意之情事，竟
    疏未注意，行經上開地點時，因轉彎角度過小，疏未注意保持兩車安全之間隔，
    即貿然右轉，致擦撞在其左側由劉宏財所騎乘，沿中正路由北往南行駛之車號Ｘ
    ＷＤ—四八九號重型機車，導致劉宏財人車倒地後，頭部受傷，經送醫急救後，
    仍因顱骨骨折，而延至同月二十六日下午十一時三十分許，不治死亡。戊○○於
    肇事後，犯罪未被發覺前，主動報警，且於現場等候，並向前往現場處理之警員
    張英種承認肇事，自首而願接受裁判。
二、案經劉宏財之妻丁○○○訴由高雄市政府警察局苓雅分局移送臺灣高雄地方法院
    檢察署檢察官相驗後偵查起訴。
    理  由
一、右揭事實，迭據被告戊○○於本院審訊時坦承：伊係聯結車司機，於九十一年十
    月二十四日上午十時五十分許，駕駛車號五Ｋ—三０五號之曳引車，沿高雄市○
    ○區○○路由北往南行駛，行經該路與澄清路口，欲右轉澄清路時，與被害人劉
    宏財發生車禍，伊轉彎時可能沒有注意等語明確（見本院九十二年五月二十三日
    訊問筆錄第二頁、九十二年十一月十四日審理筆錄第七頁），核與證人即現場目
    擊者甲○○到庭結證：劉宏財駕駛之機車是被拖板車擦撞後才倒地等語（見本院
    九十二年十一月十四日審理筆錄）；證人即案發後到場處理之警員熊旭東結證稱
    ：機車倒地位置距離人行道很接近，拖板車右邊車身有擦撞之痕跡等語（見本院
    九十二年十一月十四日審理筆錄、九十二年六月十九日訊問筆錄），均相一致，
    此外，並有道路交通事故調查報告表、現場照片十二幀在卷可稽，而被害人劉宏
    財因本件車禍受傷，經送醫急救後，仍不治死亡之事實，亦據臺灣高雄地方法院
    檢察署檢察官督同法醫師相驗屬實，並製有勘驗筆錄、相驗屍體證明書及驗斷書
    在卷可憑。又按汽車行駛時，駕駛人應注意兩車併行之間隔，並隨時採取必要之
    安全措施，道路交通安全規則第九十四條第三項定有明文。被告行駛於上開路段
    ，竟疏未注意保持兩車併行之間隔，而當時天候晴、日間自然光，此有前揭道路
    交通事故調查報告表附卷可查，且依被告之智識、能力，並無不能注意之情形，
    其竟疏未注意及此，致發生本件車禍，其有過失至明。而被害人劉宏財既因本件
    車禍而死亡，與被告之過失行為間，顯然有相當因果關係。綜上，被告自白與事
    實相符，其上開犯行罪證明確，洵堪認定。
二、又被告係聯結車司機一節，亦據被告供承屬實，核與證人即受被告聯結車靠行之
    乙○○到庭結證情形相符，被告為從事駕駛業務之人，其駕車肇事致人於死，核
    其所為，係犯刑法第二百七十六條第二項之業務過失致人於死罪。被告肇事後，
    於警察機關尚未發覺犯罪事實及犯罪人之前，主動報警，留在現場等候，並向到
    現場處理之警員坦承肇事，此業據證人即首位到現場處理之警員張英種結證屬實
    ，被告對未發覺之犯罪自首，並願接受裁判，應依刑法第六十二條前段之規定減
    輕其刑。爰審酌被告疏未注意交通規則而肇生本件車禍，致被害人劉宏財死亡，
    所生危害非輕，然念其犯後坦承犯行，且其素行良好，有臺灣高等法院被告全國
    前案紀錄表一紙在卷可按，並已與被害人家屬達成和解，給付賠償金額，此業據
    告訴人丁○○○陳述明確，復有高雄縣鳳山市調解委員會調解書一紙在卷可按等
    一切情狀，量處如主文所示之刑，並諭知易科罰金之折算標準。末查被告未曾受
    有期徒刑以上刑之宣告，有前開卷附臺灣高等法院被告全國前案紀錄表可憑，其
    因一時失慮致觸刑章，經此偵、審程序及刑之宣告，當知所警惕，信無再犯之虞
    ，本院綜合上情，認前開所宣告之刑，以暫不執行為適當，併予宣告緩刑二年，
    以啟自新。
據上論斷，應依刑事訴訟法第二百九十九條第一項前段，刑法第二百七十六條第二項
、第四十一條第一項前段、第六十二條前段、第七十四條第一款，罰金罰鍰提高標準
條例第一條前段、第二條，判決如主文。
本案經檢察官丙○○到庭職務。
中      華      民      國     九十二    年    十一     月    二十八    日
                                  臺灣高雄地方法院交通法庭
                                      審判長法官    李政庭
                                            法官    何秀燕
                                            法官    蘇雅慧
右正本證明與原本無異。
如不服本判決，應於判決送達後十日內，向本院提出上訴狀。
                                          書記官    林誠桂
中      華      民      國     九十二    年    十一     月    二十八    日
附錄本案論罪科刑法條：
中華民國刑法第二百七十六條
因過失致人於死者，處二年以下有期徒刑、拘役或二千元以下罰金。
從事業務之人，因業務上之過失犯前項之罪者，處五年以下有期徒刑或拘
役，得併科三千元以下罰金。


司法院資訊處製作；財團法人民間司法改革基金會備份。
